【裁判字號】    99,台抗,353
【裁判日期】    990422
【裁判案由】    強盜等罪聲請具保停止羈押
【裁判全文】
最高法院刑事裁定              九十九年度台抗字第三五三號
抗 告 人  洪延賓
上列抗告人因強盜等罪案件，不服臺灣高等法院中華民國九十九
年二月二日駁回聲請具保停止羈押之裁定（九十九年度聲字第三
０五號），提起抗告，本院裁定如下：
    主  文
抗告駁回。
    理  由
一、原裁定以：抗告人洪延賓因強盜等罪案件，經第一審論以加
重強盜四罪、普通強盜一罪、預備強盜一罪，並定應執行刑為有
期徒刑十二年，經訊問後，認其犯罪嫌疑重大，且所犯屬最輕本
刑五年以上有期徒刑之重罪，客觀上難認無逃亡之虞，為確保審
判之順利進行與日後重刑之執行，即有繼續羈押之必要。尤以抗
告人多次強盜，危害社會治安甚巨，予以羈押，尚無不合比例原
則之虞，亦與司法院釋字第六六五號解釋意旨相符，所請具保停
押，不應准許，駁回其聲請。經核於法並無不合。
二、抗告意旨略稱：抗告人已坦承犯行，且有固定住居所，並甘
願受刑之執行，實無逃亡之可能。原裁定僅以抗告人既經判重刑
，即認有逃亡之虞，並未詳細說明所憑依據，自有違司法院釋字
第六六五號解釋意旨，爰請撤銷更裁云云。
三、惟按：羈押之被告，除有刑事訴訟法第一百十四條各款所列
情刑之一，經具保聲請停止羈押，不得駁回外，其他因犯罪經依
法羈押之被告，應否許可停止羈押？事實審法院本有斟酌訴訟進
行程度及其他一切情事自由裁量之權。又司法院釋字第六六五號
解釋謂：「刑事訴訟法第一百零一條第一項第三款規定，於被告
犯該款規定之罪，犯罪嫌疑重大，且有相當理由認為有逃亡、湮
滅、偽造、變造證據或勾串共犯或證人之虞，非予羈押，顯難進
行追訴、審判或執行者，得羈押之。」等旨，雖係將該第三款以
犯重罪作為羈押原因之規定，限縮在併存有逃亡或滅證之虞等羈
押原因時，始得施以羈押，但亦同時肯認此等羈押原因之成立要
件，並不必達到如第一款、第二款所規定之須有「客觀事實」，
足認為有逃亡或滅證之虞之程度，而以具有「相當理由」為已足
，亦即倘已超越五成或然率而有合理可疑，即屬該當，是以羈押
審查程序之心證程度，本不以達致嚴格證明為必要。抗告人所犯
為最輕本刑為五年以上有期徒刑之加重強盜等罪，並經第一審法
院判刑，合併應執行有期徒刑十二年，足認犯罪嫌疑重大，情節
非輕，且衡諸畏懼重刑之執行，實一般之基本人性，原裁定載明
其有刑事訴訟法第一百零一條第一款及第三款規定之適用，且有
羈押之必要性，否准其具保停押之聲請，自形式上觀察，並不違
背客觀存在之經驗法則、論理法則。抗告意旨執憑己意，指摘為
違法，洵無理由，應予駁回。
據上結論，應依刑事訴訟法第四百十二條，裁定如主文。
中    華    民    國  九十九  年    四    月  二十二  日
                      最高法院刑事第十庭
                          審判長法官  花  滿  堂  
                                法官  黃  正  興  
                                法官  陳  東  誥  
                                法官  林  錦  芳  
                                法官  洪  昌  宏  
本件正本證明與原本無異
                                      書  記  官  
中    華    民    國  九十九  年    四    月  二十六  日
                                                    m

司法院資訊處製作；財團法人民間司法改革基金會備份。
